Minutes et répertoires du notaire Théodore GIRARDIN, 30 janvier 1781 - 26 novembre 1793 (étude XV)
Archives nationales
- Répertoire(s) de Théodore GIRARDIN, 30 janvier 1781 - 8 novembre 1793; MC/RE/XV/12 - MC/RE/XV/14
  - Répertoire. 1781, 30 janvier - 1791, 31 janvier, 30 janvier 1781 - 31 janvier 1791; MC/RE/XV/12
    - Inventaire après décès de Alexis Xhrouet, officier du feu duc d'Orléans, décédé à Spa, pays de Liège, le 19 décembre 1786. A la requête de sa veuve, Marie-Madeleine Crouet demeurant à Paris, rue Saint-Honoré., 6 mars 1787
      inventaire après décès; Spa (Belgique); Saint-Honoré (rue); Liège (Belgique); Xhrouet, Alexis; Crouet, Marie-Madeleine; Orléans, M. le duc d'
    - Inventaire après décès de la dame Robin, 10 mars 1787
      inventaire après décès; Robin (dame)
    - Testament de la dame Levasseur, 10 mars 1787
      testament; Levasseur (dame)
    - Notoriété constatant que monsieur Boutigny n'a pas d'enfant, 12 mars 1787
      notoriété; Boutigny (monsieur)
    - Inventaire après décès du sieur S. Limonne, 22 mars 1787
      inventaire après décès; Limonne (S.)
    - Notoriété concernant monsieur Philippes, 27 mars 1787
      notoriété; Philippes (monsieur)
    - Notoriété concernant les mineurs Lasnier, 30 mars 1787
      notoriété; Lasnier (Mineurs)
    - Notoriété concernant la dame Delahaye, 31 mars 1787
      notoriété; Delahaye (dame)
    - Contrat de mariage entre le sieur Lasquier et la demoiselle Charpentier, 4 avril 1787
      contrat de mariage; Lasquier (sieur); Charpentier (demoiselle)
    - Contrat de mariage entre le sieur Bénard et la demoiselle Hennequin, 5 avril 1787
      contrat de mariage; Benard (sieur); Hennequin (demoiselle)
    - Inventaire après décès de la dame Lebatteur, 11 avril 1787
      inventaire après décès; Lebatteur (dame)
    - Inventaire après décès de monsieur Dumolard, 11 avril 1787
      inventaire après décès; Dumolard (monsieur)
    - Notoriété concernant le sieur Guillaume, 15 avril 1787
      notoriété; Guillaume (sieur)
    - Dépôt de pièces par le sieur Fot et les héritiers Armengau, 18 avril 1787
      dépôt de pièces; Fot (sieur); Armengau (héritiers)
    - Compte d'exécution testamentaire de monsieur l'abbé Blavette et monsieur Davranche, 20 avril 1787
      testament; Blavette (monsieur); Davranche (monsieur); abbé
    - Contrat de mariage entre monsieur Delamanche et mademoiselle Gournay, 21 avril 1787
      contrat de mariage; Delamanche (monsieur); Gournay (mademoiselle)
    - Inventaire après décès de la dame Guimont, 21 avril 1787
      inventaire après décès; Guimont (dame)
    - Contrat de mariage entre le sieur Guimont et la veuve Guerry, 24 avril 1787
      contrat de mariage; Guimont (sieur); Guerry (veuve)
    - Contrat de mariage entre monsieur Mignard et la dame Lartiez, 24 avril 1787
      contrat de mariage; Mignard (monsieur); Lartiez (dame)
    - Contrat de mariage entre le sieur Valles et la demoiselle Gascon, 27 avril 1787
      contrat de mariage; Valles (sieur); Gascon (demoiselle)
    - Testament de madame Porsquer, 28 avril 1787
      testament; Porsquer (madame)
    - Inventaire après décès des sieur et dame Bardel, 30 avril 1787
      inventaire après décès; Bardel (sieur et dame)
    - Contrat de mariage entre le sieur Le Daim et la demoiselle Gatelllier, 30 avril 1787
      contrat de mariage; Le Daim (sieur); Gatellier (demoiselle)
    - Contrat de mariage entre le sieur Dulac et la demoiselle Payen, 2 mai 1787
      contrat de mariage; Dulac (sieur); Payen (demoiselle)
    - Contrat de mariage entre le sieur Coste et la demoiselle Drouard, 5 mai 1787
      contrat de mariage; Coste (sieur); Drouard (demoiselle)
    - Notoriété concernant les héritiers Lemaire, 8 mai 1787
      notoriété; Lemaire (héritiers)
    - Contrat de mariage entre le sieur Pivot et la demoiselle Riot, 11 mai 1787
      contrat de mariage; Pivot (sieur); Riot (demoiselle)
    - Contrat de mariage entre le sieur Duvivier et la demoiselle Taconnet, 14 mai 1787
      contrat de mariage; Duvivier (sieur); Taconnet (demoiselle)
    - Notoriété concernant monsieur Cuinet, 20 mai 1787
      notoriété; Cuinet (monsieur)
    - Inventaire après décès du sieur Brenvignat, 1er juin 1787
      inventaire après décès; Brenvignat (sieur)
    - Notoriété concernant la dame Chantemesle, 2 juin 1787
      notoriété; Chantemesle (dame)
    - Contrat de mariage entre le sieur Millet et la demoiselle Hanus, 5 juin 1787
      contrat de mariage; Millet (sieur); Hanus (demoiselle)
    - Testament de la dame Gély, 6 juin 1787
      testament; Gely (dame)
    - Contrat de mariage entre le sieur Frich et la demoiselle Génin, 8 juin 1787
      contrat de mariage; Frich (sieur); Genin (demoiselle)
    - Contrat de mariage entre le sieur Prudent et la demoiselle Lescuyer, 11 juin 1787
      contrat de mariage; Prudent (sieur); Lescuyer (demoiselle)
    - Contrat de mariage entre le sieur Vincent et la veuve Guénin, 16 juin 1787
      contrat de mariage; Vincent (sieur); Guenin (veuve)
    - Contrat de mariage entre le sieur Garnier et la dame Garnier, 21 juin 1787
      contrat de mariage; Garnier (sieur); Garnier (dame)
    - Notoriété concernant le sieur Arvier, 23 juin 1787
      notoriété; Arvier (sieur)
    - Contrat de mariage entre le sieur Hussenot et la dame Billon, 27 juin 1787
      contrat de mariage; Hussenot (sieur); Billon (dame)
    - Inventaire après décès du sieur Chantepré, 4 juillet 1787
      inventaire après décès; Chantepre (sieur)
    - Contrat de mariage entre le sieur Delacour et la dame Bourdon, 4 juillet 1787
      contrat de mariage; Delacour (sieur); Bourdon (dame)
    - Inventaire après décès de la dame Gély, 6 juillet 1787
      inventaire après décès; Gely (dame)
    - Notoriété concernant les héritiers de monsieur l'abbé Bouchard, 11 juillet 1787
      notoriété; Bouchard (monsieur); abbé
    - Contrat de mariage entre le sieur Guiénard et la demoiselle Félis, 13 juillet 1787
      contrat de mariage; Guienard (sieur); Felis (demoiselle)
    - Notoriété concernant le sieur Séguin, 13 juillet 1787
      notoriété; Seguin (sieur)
    - Contrat de mariage entre le sieur Dusouchet et la demoiselle Dambry, 15 juillet 1787
      contrat de mariage; Dusouchet (sieur); Dambry (demoiselle)
    - Contrat de mariage entre le sieur Privé et la veuve Sorrhouet, 21 juillet 1787
      contrat de mariage; Prive (sieur); Sorrhouet (veuve)
    - Notoriété concernant monsieur Desprez, 23 juillet 1787
      notoriété; Desprez (monsieur)
    - Inventaire après décès de monsieur de Saint James, 3 août 1787
      inventaire après décès; Saint James (monsieur de)
    - Contrat de mariage entre le sieur Charles et la demoiselle Fournier, 5 août 1787
      contrat de mariage; Charles (sieur); Fournier (demoiselle)
    - Contrat de mariage entre le sieur Lochard et la demoiselle Blondeau, 23 août 1787
      contrat de mariage; Lochard (sieur); Blondeau (demoiselle)
    - Contrat de mariage entre le sieur Fildesoye et la dame Gély, 30 août 1787
      contrat de mariage; Fildesoye (sieur); Gely (dame)
    - Contrat de mariage entre le sieur Boussay et la demoiselle Maitre, 7 septembre 1787
      contrat de mariage; Boussay (sieur); Maitre (demoiselle)
    - Contrat de mariage entre le sieur Brémard et la dame Dardel, 10 septembre 1787
      contrat de mariage; Bremard (sieur); Dardel (dame)
    - Notoriété concernant Boisseret, 11 septembre 1787
      notoriété; Boisseret
    - Contrat de mariage entre le sieur Goyer et la dame Sillemot, 15 septembre 1787
      contrat de mariage; Goyer (sieur); Sillemot (dame)
    - Notoriété concernant les héritiers Golliet, 15 septembre 1787
      notoriété; Golliet (héritiers)
    - Contrat de mariage entre le sieur Pargot et la dame Dulac, 15 septembre 1787
      contrat de mariage; Pargot (sieur); Dulac (dame)
    - Inventaire après décès du sieur Mény, 25 septembre 1787
      inventaire après décès; Meny (sieur)
    - Contrat de mariage entre le sieur Larpenteur et la demoiselle Humbert, 25 septembre 1787
      contrat de mariage; Larpenteur (sieur); Humbert (demoiselle)
    - Inventaire après décès de la dame de Roussoy, 26 septembre 1787
      inventaire après décès; Roussoy (dame) de)
    - Contrat de mariage entre le sieur Richoilley et la demoiselle Lemaire, 7 octobre 1787
      contrat de mariage; Richoilley (sieur); Lemaire (demoiselle)
    - Contrat de mariage entre le sieur Banet et la veuve Pottier, 8 octobre 1787
      contrat de mariage; Banet (sieur); Pottier (veuve)
    - Contrat de mariage entre le sieur Vasnier et la demoiselle Jublot, 13 octobre 1787
      contrat de mariage; Vasnier (sieur); Jublot (demoiselle)
    - Notoriété concernant monsieur Bouthenot, 17 octobre 1787
      notoriété; Bouthenot (monsieur)
    - Contrat de mariage entre le sieur Badousseau et la demoiselle Gautier, 17 octobre 1787
      contrat de mariage; Badousseau (sieur); Gautier (demoiselle)
    - Contrat de mariage entre le sieur Vivin et la fille Drouet, 20 octobre 1787
      contrat de mariage; Vivin (sieur); Drouet (Fille)
    - Contrat de mariage entre le sieur Hory et la demoiselle Sobre, 21 octobre 1787
      contrat de mariage; Hory (sieur); Sobre (demoiselle)
    - Notoriété concernant Barry, 23 octobre 1787
      notoriété; Barry
    - Contrat de mariage entre le sieur Gilles et la demoiselle Pauquet, 26 octobre 1787
      contrat de mariage; Gilles (sieur); Pauquet (demoiselle)
    - Contrat de mariage entre le sieur Richard et la demoiselle Trévet, 18 novembre 1787
      contrat de mariage; Richard (sieur); Trevet (demoiselle)
    - Contrat de mariage entre le sieur Bourcier et la veuve Rogetet, 20 novembre 1787
      contrat de mariage; Bourcier (sieur); Rogetet (veuve)
    - Contrat de mariage entre le sieur Robiatte et la demoiselle Benoist, 23 novembre 1787
      contrat de mariage; Robiatte (sieur); Benoist (demoiselle)
    - Contrat de mariage entre le sieur Brazille et la veuve Baroy, 24 novembre 1787
      contrat de mariage; Brazille (sieur); Baroy (veuve)
    - Contrat de mariage entre le sieur Chiopi et la fille Pressiad, 24 novembre 1787
      contrat de mariage; Chiopi (sieur); Pressiad (Fille)
    - Contrat de mariage entre le sieur Vandyck et la fille Rigaux, 29 novembre 1787
      contrat de mariage; Vandyck (sieur); Rigaux (Fille)
    - Inventaire après décès de Masadane, 29 novembre 1787
      inventaire après décès; Masadane
    - Notoriété concernant la dame Richard, 12 décembre 1787
      notoriété; Richard (dame)
    - Contrat de mariage entre monsieur Després et madame Degremons, 19 décembre 1787
      contrat de mariage; Despres (monsieur); Degremons (madame)
    - Notoriété concernant le sieur Héricourt, 21 décembre 1787
      notoriété; Hericourt (sieur)
    - Inventaire après décès de madame Roux, 31 décembre 1787 - 1787
      inventaire après décès; Roux (madame)
    - Contrat de mariage entre le sieur Rogis et la demoiselle Cabaret, 7 janvier 1788
      contrat de mariage; Rogis (sieur); Cabaret (demoiselle)
    - Contrat de mariage entre le sieur Rounet et la demoiselle Dubus, 8 janvier 1788
      contrat de mariage; Rounet (sieur); Dubus (demoiselle)
    - Inventaire après décès de monsieur Barbey, 10 janvier 1788
      inventaire après décès; Barbey (monsieur)
    - Contrat de mariage entre monsieur Moussard et la demoiselle Meunier, 11 janvier 1788
      contrat de mariage; Moussard (monsieur); Meunier (demoiselle)
    - Testament déposé de monsieur Barbey, 12 janvier 1788
      testament; dépôt de pièces; Barbey (monsieur)
    - Contrat de mariage entre le sieur Rabache et la veuve Rigolet, 15 janvier 1788
      contrat de mariage; Rabache (sieur); Rigolet (veuve)
    - Contrat de mariage entre le sieur Faivre et la demoiselle Lefaivre, 15 janvier 1788
      contrat de mariage; Faivre (sieur); Lefaivre (demoiselle)
    - Inventaire après décès du sieur Lépine, 16 janvier 1788
      inventaire après décès; Lepine (sieur)
    - Contrat de mariage entre le sieur Chabrier et la demoiselle Roussel, 17 janvier 1788
      contrat de mariage; Chabrier (sieur); Roussel (demoiselle)
    - Notoriété concernant les héritiers du sieur Ressaut, 19 janvier 1788
      notoriété; Ressaut (sieur)
    - Contrat de mariage entre le sieur Louis et la demoiselle Delacour, 21 janvier 1788
      contrat de mariage; Louis (sieur); Delacour (demoiselle)
    - Contrat de mariage entre le sieur Roussin et la veuve Moncé, 25 janvier 1788
      contrat de mariage; Roussin (sieur); Monce (veuve)
    - Contrat de mariage entre le sieur Rebromen et la veuve Dubessiard, 25 janvier 1788
      contrat de mariage; Rebromen (sieur); Dubessiard (veuve)
    - Contrat de mariage entre le sieur Pernetti et la demoiselle Lerondeau, 27 janvier 1788
      contrat de mariage; Pernetti (sieur); Lerondeau (demoiselle)
    - Contrat de mariage entre le sieur Charamont et la dame Cliquet, 1er février 1788
      contrat de mariage; Charamont (sieur); Cliquet (dame)
    - Contrat de mariage entre le sieur Carteret et la demoiselle Lesur, 1er février 1788
      contrat de mariage; Carteret (sieur); Lesur (demoiselle)
    - Contrat de mariage entre le sieur Lebasseur et la veuve Dry, 3 février 1788
      contrat de mariage; Lebasseur (sieur); Dry (veuve)
    - Notoriété concernant les héritiers Ledru, 5 février 1788
      notoriété; Ledru (héritiers)
    - Inventaire après décès de madame Alavane, 14 février 1788
      inventaire après décès; Alavane (madame)
    - Contrat de mariage entre le sieur Autin et la veuve Moreau, 26 février 1788
      contrat de mariage; Autin (sieur); Moreau (veuve)
    - Inventaire après décès de la veuve Cotard, 29 février 1788
      inventaire après décès; Cotard (veuve)
    - Notoriété concernant le sieur Mancelle, 4 mars 1788
      notoriété; Mancelle (sieur)
    - Contrat de mariage entre le sieur Dammival et la demoiselle Marin, 9 mars 1788
      contrat de mariage; Dammival (sieur); Marin (demoiselle)
    - Notoriété concernant les héritiers Tardu, 10 mars 1788
      notoriété; Tardu (héritiers)
    - Contrat de mariage entre le sieur Réveillon et la demoiselle Guillemin, 14 mars 1788
      contrat de mariage; Reveillon (sieur); Guillemin (demoiselle)
    - Contrat de mariage entre Monieur de Gerville et mademoiselle de Gresmenil, 14 mars 1788
      contrat de mariage; Gerville (monsieur de); Gresmenil (mademoiselle de)
    - Notoriété concernant monsieur Drouin Desvallées, 19 mars 1788
      notoriété; Drouin Desvallees (monsieur)
    - Notoriété concernant la veuve Deville, 2 avril 1788
      notoriété; Deville (veuve)
    - Contrat de mariage entre le sieur Defremies et la demoiselle Bégaud, 7 avril 1788
      contrat de mariage; Defremies (sieur); Begaud (demoiselle)
    - Contrat de mariage entre le sieur Dubut et la demoiselle Halley, 9 avril 1788
      contrat de mariage; Dubut (sieur); Halley (demoiselle)
    - Contrat de mariage entre le sieur Jouvet et la demoiselle Chailly, 11 avril 1788
      contrat de mariage; Jouvet (sieur); Chailly (demoiselle)
    - Inventaire après décès du sieur Laveissière, 16 avril 1788
      inventaire après décès; Laveissiere (sieur)
    - Contrat de mariage entre le sieur Montrond et la demoiselle Duqueme, 19 avril 1788
      contrat de mariage; Montrond (sieur); Duqueme (demoiselle)
    - Inventaire après décès du sieur Moynier, 19 avril 1788
      inventaire après décès; Moynier (sieur)
    - Contrat de mariage entre le sieur Lescot de Fleurot et la dame Delloir, 22 avril 1788
      contrat de mariage; Lescot de Fleurot (sieur); Delloir (dame)
    - Contrat de mariage entre le sieur Régnier et la dame Maurage, 22 avril 1788
      contrat de mariage; Regnier (sieur); Maurage (dame)
    - Contrat de mariage entre le sieur Chéreux et la demoiselle Rousselet, 23 avril 1788
      contrat de mariage; Chereux (sieur); Rousselet (demoiselle)
    - Contrat de mariage entre le sieur Charpentier et la demoiselle Berger, 24 avril 1788
      contrat de mariage; Charpentier (sieur); Berger (demoiselle)
    - Inventaire après décès de la veuve Leroi, 25 avril 1788
      inventaire après décès; Leroi (veuve)
    - Contrat de mariage entre le sieur Millet et la demoiselle Andrieu, 25 avril 1788
      contrat de mariage; Millet (sieur); Andrieu (demoiselle)
    - Contrat de mariage entre le sieur Quintal et la dame Chandon, 25 avril 1788
      contrat de mariage; Quintal (sieur); Chandon (dame)
    - Notoriété concernant les héritiers Bassignot, 29 avril 1788
      notoriété; Bassignot (héritiers)
    - Contrat de mariage entre monsieur Castet et la demoiselle Pacques Bonneval, 30 avril 1788
      contrat de mariage; Castet (monsieur); Pacques Bonneval (demoiselle)
    - Contrat de mariage entre le sieur Morel et la veuve Béton, 14 mai 1788
      contrat de mariage; Morel (sieur); Beton (veuve)
    - Contrat de mariage entre le sieur Poulin et la demoiselle Verhaeghen, 15 mai 1788
      contrat de mariage; Poulin (sieur); Verhaeghen (demoiselle)
    - Contrat de mariage entre le sieur Villiaume et la demoiselle Garnier, 16 mai 1788
      contrat de mariage; Villiaume (sieur); Garnier (demoiselle)
    - Notoriété concernant la veuve Vignon, 17 mai 1788
      notoriété; Vignon (veuve)
    - Inventaire après décès de la veuve Baudouin, 24 mai 1788
      inventaire après décès; Baudouin (veuve)
    - Contrat de mariage entre monsieur Leforestier et la demoiselle Pinchereau, 27 mai 1788
      contrat de mariage; Leforestier (monsieur); Pinchereau (demoiselle)
    - Testament de monsieur Dequatreville, 28 mai 1788
      testament; Dequatreville (monsieur)
    - Notoriété concernant la dame Prévost, 29 mai 1788
      notoriété; Prevost (dame)
    - Inventaire après décès du sieur Bouvier, 30 mai 1788
      inventaire après décès; Bouvier (sieur)
    - Contrat de mariage entre le sieur Cameré et la demoiselle Garcin, 30 mai 1788
      contrat de mariage; Camere (sieur); Garcin (demoiselle)
    - Contrat de mariage entre le sieur Aubry et la demoiselle Charpentier, 10 juin 1788
      contrat de mariage; Aubry (sieur); Charpentier (demoiselle)
    - Contrat de mariage entre monsieur Augrand et la demoiselle Lapaine, 11 juin 1788
      contrat de mariage; Augrand (sieur); Lapaine (demoiselle)
    - Inventaire après décès de la dame Foucault, 23 juin 1788
      inventaire après décès; Foucault (dame)
    - Contrat de mariage entre le sieur Truchy et la demoiselle Marchand, 25 juin 1788
      contrat de mariage; Truchy (sieur); Marchand (demoiselle)
    - Contrat de mariage entree le sieur Flohard et la demoiselle Congy, 25 juin 1788
      contrat de mariage; Flohard (sieur); Congy (demoiselle)
    - Contrat de mariage entre le sieur Hardi et la demoiselle Delavault, 30 juin 1788
      contrat de mariage; Hardi (sieur); Delavault (demoiselle)
    - Contrat de mariage entre le sieur Pierre et la demoiselle Bossu, 4 juillet 1788
      contrat de mariage; Pierre (sieur); Bossu (demoiselle)
    - Inventaire après décès de la dame de Moras, 4 juillet 1788
      inventaire après décès; Moras (dame) de)
    - Contrat de mariage entre le sieur Gerdis et la demoiselle Portier, 6 juillet 1788
      contrat de mariage; Gerdis (sieur); Portier (demoiselle)
    - Inventaire après décès de monsieur Quatreville, 15 juillet 1788
      inventaire après décès; Quatreville (monsieur)
    - Contrat de mariage entre le sieur Chibout et la demoiselle Pinpot, 10 août 1788
      contrat de mariage; Chibout (sieur); Pinpot (demoiselle)
    - Contrat de mariage entre le sieur Xhrouet et la demoiselle Hennequin, 16 août 1788
      contrat de mariage; Xhrouet (sieur); Hennequin (demoiselle)
    - Contrat de mariage entre le sieur Lallemand et la demoiselle Richard, 19 août 1788
      contrat de mariage; Lallemand (sieur); Richard (demoiselle)
    - Inventaire après décès de la demoiselle Couppey épouse Chénot, 1er septembre 1788
      inventaire après décès; Couppey (demoiselle); Chenot (Épouse)
    - Inventaire après décès de Champagnac, 10 septembre 1788
      inventaire après décès; Champagnac
    - Notoriété concernant Gouzangré et de Butter, 19 septembre 1788
      notoriété; Gouzangre; Butter (de)
    - Testament déposé de l'abbé Capitaine, 19 septembre 1788
      testament; dépôt de pièces; Capitaine (monsieur); abbé
    - Contrat de mariage entre le sieur Lefebvre et la demoiselle Lestertin, 20 septembre 1788
      contrat de mariage; Lefebvre; Lestertin (demoiselle)
    - Contrat de mariage entre le sieur Fontaine et la demoiselle Munetrel, 24 septembre 1788
      contrat de mariage; Fontaine (sieur); Munetrel (demoiselle)
    - Notoriété et dépôt du certificat de vie de la dame Bance, 26 septembre 1788
      notoriété; notoriété; dépôt de pièces; Bance (dame)
    - Inventaire après décès de monsieur l'abbé Capitaine, 27 septembre 1788
      inventaire après décès; Capitaine (monsieur); abbé
    - Testament de la dame Rouard, 30 septembre 1788
      testament; Rouard (dame)
    - Inventaire après décès de Weenink, 30 septembre 1788
      inventaire après décès; Weenink
    - Notoriété concernant le sieur Jacquemart, 3 octobre 1788
      notoriété; Jacquemart (sieur)
    - Notoriété concernant le sieur Hamel, 5 octobre 1788
      notoriété; Hamel (sieur)
    - Inventaire après décès de la dame Richard, 7 octobre 1788
      inventaire après décès; Richard (dame)
    - Notoriété concernant la veuve Roussel, 8 octobre 1788
      notoriété; Roussel (veuve)
    - Contrat de mariage entre le sieur Offner et la demoiselle Diguet, 20 octobre 1788
      contrat de mariage; Offner (sieur); Diguet (demoiselle)
    - Contrat de mariage entre monsieur Thierry et mademoiselle de La Ville, 22 octobre 1788
      contrat de mariage; Thiery (sieur); La Ville (mademoiselle de)
    - Notoriété concernant la dame veuve Alquier, 25 octobre 1788
      notoriété; Alquier (dame veuve)
    - Contrat de mariage entre monsieur Razuret et mademoiselle Breffort, 5 novembre 1788
      contrat de mariage; Razuret (monsieur); Breffort (mademoiselle)
    - Contrat de mariage entre le sieur Mastrec et la demoiselle Regard, 9 novembre 1788
      contrat de mariage; Mastrec (sieur); Regard (demoiselle)
    - Contrat de mariage entre le sieur Guérard et la demoiselle Gérard, 11 novembre 1788
      contrat de mariage; Guerard (sieur); Gerard (demoiselle)
    - Inventaire après décès de la dame Dugy, 12 novembre 1788
      inventaire après décès; Dugy (dame)
    - Contrat de mariage entre le sieur Angenost et la demoiselle Lendemain, 17 novembre 1788
      contrat de mariage; Angenost (sieur); Lendemain (demoiselle)
    - Contrat de mariage entre monsieur Dupontergault et mademoiselle de Vautblanc, 18 novembre 1788
      contrat de mariage; Dupontergault (monsieur); Vautblanc (mademoiselle de)
    - Contrat de mariage entre le sieur Esmangard de Bournonville et mademoiselle de Vernon, 23 novembre 1788
      contrat de mariage; Esmangard de Bournonville (monsieur); Vernon (mademoiselle de)
    - Contrat de mariage entre le sieur Chalopin et la veuve Laserre, 24 novembre 1788
      contrat de mariage; Chalopin (sieur); Leserre (veuve)
    - Inventaire après décès de monsieur de Montjuzion, 26 novembre 1788
      inventaire après décès; Montjuzion (monsieur de)
    - Contrat de mariage entre le sieur Hauton et la demoiselle Pomey, 28 novembre 1788
      contrat de mariage; Hauton (sieur); Pomey (demoiselle)
    - Contrat de mariage entre le sieur Weckbec et la demoiselle Hérouard, 29 novembre 1788
      contrat de mariage; Weckbec (sieur); Herouard (demoiselle)
    - Testament de Marie Anselin femme Carthiade, 12 décembre 1788
      testament; Anselin, Marie; Carthiade (femme)
    - Contrat de mariage entre le sieur Brault et la demoiselle Lenfant, 22 décembre 1788
      contrat de mariage; Brault (sieur); Lenfant (demoiselle)
    - Contrat de mariage entre le sieur Lenfant et la demoiselle Damesne, 22 décembre 1788